臺灣高雄地方法院刑事判決　　　　　　96年度交易字第282 號
公　訴　人　臺灣高雄地方法院檢察署檢察官
被　　　告　乙○○
上列被告因公共危險案件，經檢察官提起公訴（起訴案號：臺灣
高雄地方法院檢察署96年度偵字第3169號），嗣被告於本院準備
程序就被訴事實為有罪之陳述，經審判長告知簡式審判程序意旨
，並聽取被告及檢察官意見後，本院合議庭裁定由受命法官獨任
依簡式審判程序審理、判決如下：
    主  文
乙○○犯不能安全駕駛動力交通工具罪，處有期徒刑月，如易
科罰金，以新臺幣壹仟元折算壹日。緩刑貳年。
    理  由
一、乙○○考領有適當駕駛執照，其明知酒後而有不能安全駕駛
    動力交通工具之情形者，不得駕駛動力交通工具，竟於民國
    （下同）95年12月28日凌晨2 時許，在高雄市前鎮區前鎮巷
    129 號住處飲用蔘茸酒2 、3 杯多後，伺其注意力及控制力
    已達不能安全駕駛動力交通工具之程度，竟仍於當日凌晨4
    時餘許，駕駛車牌號S7-7340 號自用小客車，本應注意飲用
    酒類後，吐氣所含酒精濃度超過0. 25g/1不得駕車，惟其仍
    自上開住處出發，駛往高雄市○○路買東西吃，於同日凌晨
    4 時40分許，途經高雄市○鎮區○○路與成功路口，詎乙○
    ○因酒後駕車之注意力及控制力已達不能安全駕駛動力交通
    工具之程度，於通過上開交岔路口時，不慎撞擊路旁樹木。
    嗣經警據報前往處理，並對乙○○施以呼氣酒精濃度測試，
    發現其呼氣酒精濃度酒測值達每公升0.80毫克，始悉上情。
二、案經高雄市政府警察局前鎮分局報告臺灣高雄地方法院檢察
    署檢察官偵查起訴。
    理  由
壹、程序方面
一、按除被告所犯為死刑、無期徒刑、最輕本刑為三年以上有期
    徒刑之罪或高等法院管轄第一審案件者外，於法院行準備程
    序進行中，被告先就被訴事實為有罪之陳述時，審判長得告
    知被告簡式審判程序之旨，並聽取當事人、代理人、辯護人
    及輔佐人之意見後，裁定進行簡式審判程序；且受命法官行
    準備程序，與法院或審判長有同一之權限；又簡式審判程序
    之證據調查，不受刑事訴訟法第159 條第1 項、第161 條之
    2 、第161 條之3 、第163 條之1 及第164 條至第170 條規
    定之限制，刑事訴訟法第273 條之1 第1 項、第279 條第2
    項前段、第273 條之2 分別定有明文。
二、查本件被告所犯為死刑、無期徒刑、最輕本刑為三年以上有
    期徒刑以外之罪，且非高等法院管轄第一審之案件，其於準
    備程序就前揭被訴事實為有罪之陳述，經受命法官告知簡式
    審判程序之旨，並聽取當事人之意見後，本院認無不得或不
    宜改依簡式審判程序進行之處，爰依刑事訴訟法第273 條之
    1 第1 項、第284 條之1 ，裁定本件由受命法官獨任進行簡
    式審判程序，合先敘明。
貳、實體方面
一、上揭被告酒後駕車之事實，業據被告乙○○於本院96年3 月
    27日準備程序、審判程序時均供承不諱，並有偵卷內檢附高
    雄市政府警察局舉發違反道路交通管理事件通知單、交通事
    故現場圖、高雄市政府警察局交通大隊交通事故談話紀錄表
    、刑法第一百八十五條之三案件測試觀察紀錄表、高雄市政
    府警察局前鎮分局前鎮派出所查獲駕駛人換算測得酒精濃度
    檢定表、現場照片6 張、被告身分證正反面影本（見偵卷第
    6 至18頁）在卷可稽，是被告自白與事實符合，應堪採信。
    又按刑法第185 條之3 所謂之「不能安全駕駛」，係抽象危
    險犯，並不以發生具體危險為必要。而依醫學實驗證明所得
    經驗法則，對於吐氣酒精濃度達每公升0. 25 毫克（MG/L）
    以上時，將使駕駛人產生複雜之技巧障礙、駕駛能力變壞之
    行為表現，肇事比率比一般未飲酒時高出二倍，而吐氣酒精
    濃度達每公升0.5 毫克以上時，將使駕駛人產生平衡感與判
    斷力障礙升高，肇事比率比一般未飲酒時高出十倍，甚而如
    吐氣酒精濃度達每公升0.75毫克時，駕駛人將產生明顯酒醉
    、步履蹣跚之行為狀態，其肇事比率比一般高二十五倍，達
    吐氣酒精濃度達每公升1 毫克時，將造成中度中毒，有步態
    不穩、噁心、嘔吐、精神混惑不清狀態（參見蔡志中著，對
    飲酒不能安全駕駛之執法研究，司法院第46 期 業務研究會
    講義）。查本件被告於肇事後，經警據報前往處理，並對其
    施以呼氣酒精濃度測試，發現其呼氣酒精濃度酒測值達每公
    升0.80毫克，有上開測得酒精濃度檢定表等在卷可佐，再酌
    被告飲酒後駕車，疏未注意因而肇致交通事故，足徵被告於
    上揭時地犯不能安全駕駛動力交通工具罪之事證明確，其公
    共危險犯行洵堪認定。
二、核被告乙○○所為，係犯刑法第185 條之3 之服用酒類致不
    能安全駕駛動力交通工具罪。爰審酌被告明知酒後駕車將致
    生危害其他用路人交通安全之虞，猶於飲酒過量後駕車，實
    有可議，惟念其犯罪後坦承犯行，及其犯後頗具悔意等一切
    情狀，爰量處如主文所示之刑，以資懲儆。並斟酌被告高職
    畢業教育程度不高，職業為工，經濟狀況不富裕等情，有警
    詢筆錄，乃諭知如易科罰金從輕以新臺幣1,000 元折算1 日
    ，用啟自新。末酌被告未曾受有期徒刑以上刑之宣告，此有
    臺灣高雄地方法院檢察署刑案資料查註記錄表、臺灣高等法
    院被告前案紀錄表各1 紙在卷可憑，再其因一時失慮，致罹
    刑典，且於事後頗具悔意，有本院96年3 月27日審判筆錄在
    卷可佐，是本院綜合上情，認其經此偵、審程序，當知所警
    惕，而無再犯之虞，故認前開所宣告之刑，以暫不執行為適
    當，爰併諭知宣告緩刑2 年，以勵自新。
據上論斷，應依刑事訴訟法第273 條之1 第1 項、第284 條之1
、第299 條第1 項前段，刑法第185 條之3 、刑法第41條第1 項
前段、刑法第74條第1 項第1 款，刑法施行法第1 條之1 ，判決
如主文。
本案經檢察官甲○○到庭執行職務。
中    華    民    國    96    年    3     月    30    日
                  交通法庭    法    官  施添寶
以上正本證明與原本無異。
如不服本判決，應於收受判決送達之日起10日內，向本院提出上
訴狀。
中    華    民    國    96    年    3     月    30    日
　　　　　　　　　　　        書 記 官  王翌翔
附錄本案論罪科刑法條全文
中華民國刑法第185條之3
服用毒品、麻醉藥品、酒類或其他相類之物，不能安全駕駛動力
交通工具而駕駛者，處1年以下有期徒刑、拘役或3萬元以下罰金
。
